【裁判字號】    98,易,1638
【裁判日期】    980826
【裁判案由】    竊盜
【裁判全文】
臺灣板橋地方法院刑事判決              98年度易字第1638號
公  訴  人  臺灣板橋地方法院檢察署檢察官
被      告  甲○○
上列被告因竊盜案件，經檢察官提起公訴（98年度偵字第13049
號），本院判決如后：
    主  文
甲○○共同竊盜，累犯，處有期徒刑柒月。
    事  實
一、甲○○曾於民國92年間因違反毒品危害防制條例案件，經本
    院以92年度訴字第1722號判決判處有期徒刑8 月確定，於94
    年3 月22日縮刑期滿執行完畢；又於94年間因贓物案件，經
    本院以94年度簡字第4995號判決判處有期徒刑3 月確定；復
    於95年間因搶奪案件，經本院以94年度訴第2815號判決判處
    有期徒刑10月確定；又於95年間因違反毒品危害防制條例案
    件，經本院以95年度訴字第1287號判決判處有期徒刑10月確
    定；嗣甲○○所犯前揭三案，經本院以96年度聲減字第720
    號裁定減刑並定應執行有期徒刑10月又15日確定，於96年7
    月16日縮刑期滿執行完畢。甲○○猶不知悔悟，竟與真實姓
    名、年籍不詳之綽號「仔仔」成年男子，共同基於意圖為自
    己不法所有之犯意聯絡，於98年5 月5 日10時50分許，在臺
    北縣新莊市○○街214 巷7 號公寓前，見該公寓1 樓大門未
    關，2 人即進入該公寓，前往乙○○位於臺北縣新莊市○○
    街214 巷7 號4 樓住宅，並趁人不注意之際，由甲○○在該
    公寓3 樓至4 樓樓梯間負責把風，綽號「仔仔」之成年男子
    則開啟乙○○上開住宅之大門，進入該住宅內，竊取置於乙
    ○○住宅內之金戒指1 枚（價值約新臺幣5000元）得手（甲
    ○○所涉無故侵入住宅行為部分，未據被害人乙○○提出告
    訴）。適民眾陳葉勉於其位於臺北縣新莊市○○街214 巷4
    號4 樓住處陽臺目擊並大喊，甲○○與綽號「仔仔」之成年
    男子聽聞後隨即逃逸，警方據報前往現場，於同日11時25分
    許，在臺北縣新莊市○○街214 巷9 號2 樓，為警查獲甲○
    ○，綽號「仔仔」之成年男子則逃逸無蹤。
二、案經臺北縣政府警察局新莊分局報請臺灣板橋地方法院檢察
    署檢察官偵查起訴。
    理  由
甲、有關證據能力部分：
    按被告以外之人於審判外之言詞或書面陳述，除法律有規定
    者外，不得作為證據，刑事訴訟法第159 條第1 項定有明文
    。又被告以外之人於審判外之陳述，雖不符同法第159 條之
    1 至第159 條之4 之規定，但經當事人於審判程序同意作為
    證據，法院審酌該言詞陳述或書面陳述作成時之情況，認為
    適當者，亦得為證據；當事人、代理人或辯護人於法院調查
    證據時，知有第159 條第1 項不得為證據之情形，而未於言
    詞辯論終結前聲明異議者，視為有前項之同意，刑事訴訟法
    第159 條之5 亦有明文。經查，本件判決所援引證人乙○○
    、陳葉勉於警詢時之陳述，雖屬被告以外之人於審判外之陳
    述，而為傳聞證據，惟被告於本院審理程序中並未爭執，且
    迄至言詞辯論終結前亦未再聲明異議，本院審酌上開證據資
    料製作時之情況，尚查無違法不當及證明力明顯過低之瑕疵
    ，亦認為以之作為證據應屬適當，故揆諸前開法律規定與說
    明，爰逕依刑事訴訟法第159 條之5 規定，認前揭證據資料
    有證據能力。
乙、實體方面：
一、訊據被告甲○○固不諱於上揭時間與綽號「仔仔」之成年男
    子進入臺北縣新莊市○○街214 巷7 號公寓，其並於該公寓
    3 樓至4 樓樓梯間等候，而由綽號「仔仔」成年男子進入乙
    ○○位於臺北縣新莊市○○街214 巷7 號4 樓住宅內等情，
    惟矢口否認有何竊盜犯行，辯稱：係綽號「仔仔」之男子說
    要去該處找人要錢，並叫伊在3 樓及4 樓之樓梯間等候，伊
    並不知道綽號「仔仔」男子係要竊取該處住宅內之財物云云
    。惟查：上揭事實，迭據被告甲○○於警詢、偵查時供承不
    諱，並據被害人乙○○於警詢時指訴綦詳，被告於本院審理
    時翻供而改稱：綽號「仔仔」之男子去樓上找人，伊就在那
    裡等，伊沒有看到他開4 樓的門云云（見本院98年8 月11日
    審判筆錄第3 頁），與其於偵查時所供稱：伊看到綽號「仔
    仔」男子打開四樓門鎖，伊就問他為何有方法開門，他就叫
    伊別管，叫伊不要走，在樓梯間等他云云（見偵查卷第55頁
    至第56頁），差異至鉅，其於本院審理時之供述已難令本院
    遽信。且目擊證人陳葉勉於警詢時證稱：於98年5 月5 日10
    時50分許，在臺北縣新莊市○○街214 巷4 號4 樓陽臺看風
    景，當時伊發現2 名竊嫌進入伊家對面房屋內，伊發現2 名
    竊嫌，一人進入屋內，一名在外把風，過了十幾分鐘，住在
    臺北縣新莊市○○街214 巷5 號4 樓屋主買菜回來，伊就對
    他們大聲喊妳家樓上有人，那二名可疑男子就往樓上跑等語
    （見偵查卷第13頁），核與被告於警詢、偵查初訊所自白綽
    號「仔仔」成年男子進入臺北縣新莊市○○街214 巷7 號4
    樓行竊，而由其負責把風乙節相符（見偵查卷第6 頁、第50
    頁），況被告於案發當時聽聞他人大喊抓賊後隨即自現場逃
    逸等情，亦據被告於本院審理時供承在卷（見本院98年8 月
    11日審判筆錄第3 頁、第5 頁），則倘被告主觀上認為綽號
    「仔仔」之成年男子係向他人討債，而非於案發當時進入民
    宅行竊，被告又何須於他人大喊抓賊時心虛逃逸，倘謂被告
    未與綽號「仔仔」成年男子共同行竊，孰能置信？凡此均足
    徵被告確有與綽號「仔仔」之成年男子於上揭時、地共同行
    竊，並由被告負責把風，被告於本院審理時翻異前供，上揭
    所辯顯係事後圖卸刑責之詞，不足採信。本件事證明確，被
    告犯行洵堪認定，應予依法論處。
二、核被告甲○○所為，係犯刑法第320 條第1 項之竊盜既遂罪
    。至公訴人另以被告與綽號「仔仔」成年男子為上揭竊盜行
    為當時，攜帶客觀上可為兇器之Ｔ字型螺絲起子開鎖1 支、
    活動固定鉗1 支、六角鎖1 支、Ｌ型開鎖器1 支，而認被告
    涉有刑法第321 條第1 項第3 款之加重竊盜罪嫌，惟被告迭
    於警詢、偵查及本院審理時均否認扣案之Ｔ字型螺絲起子開
    鎖1 支、活動固定鉗1 支、六角鎖1 支、Ｌ型開鎖器1 支為
    其所攜，並供述其於案發當時並未見及綽號「仔仔」成年男
    子有攜帶該等扣案之物等情，且警方並非在臺北縣新莊市○
    ○街214 巷7 號4 樓之案發地扣得該等工具，而係另在臺北
    縣新莊市○○街214 巷1 號3 樓陽台所扣，此有中港派出所
    查獲竊盜工具照片所載地點可憑（見偵查卷第28頁至第29頁
    ），即難認該等扣案工具為被告或綽號「仔仔」之成年男子
    所攜，公訴人認被告涉犯刑法第321 條第1 項第3 款之加重
    竊盜罪嫌，容有未洽，爰依刑事訴訟法第300 條之規定，於
    起訴事實同一範圍內變更起訴法條，併此敘明。被告甲○○
    與綽號「仔仔」之成年男子間，就前揭竊盜犯行有犯意聯絡
    及行為分擔，為共同正犯。再查，被告曾於92年間因違反毒
    品危害防制條例案件，經本院以92年度訴字第1722號判決判
    處有期徒刑8 月確定，於94年3 月22日縮刑期滿執行完畢；
    又於94年間因贓物案件，經本院以94年度簡字第4995號判決
    判處有期徒刑3 月確定；復於95年間因搶奪案件，經本院以
    94年度訴第2815號判決判處有期徒刑10月確定；又於95年間
    因違反毒品危害防制條例案件，經本院以95年度訴字第1287
    號判決判處有期徒刑10月確定；嗣被告所犯前揭三案，經本
    院以96年度聲減字第720 號裁定減刑並定應執行有期徒刑10
    月又15日確定，於96年7 月16日縮刑期滿執行完畢，有臺灣
    板橋地方法院檢察署刑案資料查註紀錄表及臺灣高等法院被
    告前案紀錄表各一份可按，其於執行完畢五年之內故意再犯
    本件有期徒刑以上之罪，為累犯，應依刑法第47條第1 項之
    規定加重其刑。爰審酌被告與綽號「仔仔」成年男子共同侵
    入民宅為竊盜犯行，情節非微，顯乏尊重他人財產之觀念，
    行為可訾，應予非難，兼衡被告所竊之物價值、犯罪之動機
    、目的、手段、方法、犯罪所生損害，暨其犯後態度等一切
    情狀，量處如主文所示之刑，以示懲儆。至扣案之Ｔ字型螺
    絲起子開鎖1 支、活動固定鉗1 支、六角鎖1 支、Ｌ型開鎖
    器1 支，既無證據證明係被告或共犯綽號「仔仔」成年男子
    所有供犯罪所用之物，自不予宣告沒收，併此敘明。
據上論斷，應依刑事訴訟法第299 條第1 項前段、第300 條，刑
法第28條、第320 條第1 項、第47條第1 項，刑法施行法第1 條
之1 ，判決如主文。
本案經檢察官李巧菱到庭執行職務。
中    華    民    國    98    年    8     月    26    日
                  刑事第九庭    法  官  林海祥
上列正本證明與原本無異。
如不服本判決，應於判決送達後10日內敘明上訴理由，向本院提
出上訴狀 (應附繕本) ，上訴於臺灣高等法院。其未敘述上訴理
由者，應於上訴期間屆滿後20日內向本院補提理由書「切勿逕送
上級法院」。
                                書記官  陳金鳳
中    華    民    國    98    年    8     月    28    日
附錄本案論罪科刑法條全文：
中華民國刑法第320條
（普通竊盜罪、竊佔罪）
意圖為自己或第三人不法之所有，而竊取他人之動產者，為竊盜
罪，處 5 年以下有期徒刑、拘役或 5 百元以下罰金。
意圖為自己或第三人不法之利益，而竊佔他人之不動產者，依前
項之規定處斷。
前二項之未遂犯罰之。


司法院資訊處製作；財團法人民間司法改革基金會備份。
